臺灣高等法院臺南分院刑事判決　　　 94年度交上易字第131號
　　上　訴　人
　　即 自 訴人　丙○○
　　法定代理人即
　　自訴人父親　丁○○
　　自訴代理人　戊○○　律師
　　上　訴　人
　　即　被　告　甲○○
　　選任辯護人　蕭敦仁　律師
上列上訴人因被告過失傷害案件，不服中華民國九十三年十二月
卅日台灣嘉義地方法院九十三年度交自字第一號第一審判決（93
年度交自字第1號），提起上訴，本院判決如下：
    主  文
原判決撤銷。
甲○○從事業務之人，因業務上之過失傷害人致重傷，處有期徒
刑柒月。
    事  實
一、甲○○未經考領汽車駕駛執照，明知其無駕駛汽車行駛於道
    路許可憑證，不得無照駕駛汽車，詎平日猶以駕駛原動機行
    駛拼裝車（前輪置中單一，左右後輪各二，著地輪計五輪）
    載運砂石為副業，為從事駕駛業務之人。於民國（下同）九
    十二年三月八日上午七時廿分許，甲○○無駕駛執照，而駕
    駛上開未經合格檢驗領用牌照拼裝車載運細砂，沿嘉義縣中
    埔鄉嘉一三四號鄉道，從裕民往灣潭，往東行駛，途經設有
    交通號誌管制之省道台三線公路交岔路口時，應注意其車前
    視距內各方狀況，並隨時採取必要安全措施，依當時日間自
    然光線之晴朗天侯，左側雖有檳榔樹植栽，然視距尚可通視
    橫向交會省道台三線公路行車動態，無不可抗力之不能注意
    情事，惟甲○○竟大意輕忽，於已見丙○○（無照）騎駛Ｙ
    ＫＡ─二八○號機車，沿省道台三線公路南向下坡駛近，甲○○仍率爾進入省道台三線交岔路口，而欲穿越台三線，兼
    以丙○○同未注意車前狀況，當甲○○拼裝車，甫進入台三
    線交岔路口，未達中心處時，丙○○所駕駛機車車頭，即直
    角撞擊甲○○拼裝車左後側車輪，丙○○因而人車倒地，受
    有頭部外傷併顱骨開放性骨折及硬腦膜上出血、挫傷性腦內
    出血、左眼視神經損傷、右側鎖骨骨折等傷害。甲○○於車
    禍發生後，先將拼裝車駛過台三線交岔路口，停在嘉一三四
    號鄉道○○路邊，隨後即下車察看，並央請附近居民林炳梧
    打電話，呼叫救護車，於警察獲報趕抵現場處理時，在警察
    尚未發覺肇事行為人前，甲○○即在場向警表明，其為肇事
    拼裝車駕駛人，配合調查，陳述案發經過，進而接受裁判。
    而丙○○所受傷害，雖經延醫救治，其左眼因外傷性視神經
    病變，治療後仍無光覺，視力無法復原，喪失視覺機能；由
    於丙○○左額顳及頂部顱骨併眼眶骨缺損，於九十三年十月
    廿五日，在長庚紀念醫院進行顱骨修補手術，但仍因上述頭
    部外傷後遺症，造成精神智力顯著障礙，終身祇能從事輕便
    工作，而達重傷害之程度。
二、案經甲○○自首及丙○○父親丁○○，以被害人法定代理人
    身分訴由嘉義縣警察局中埔分局報請臺灣嘉義地方法院檢察
    署檢察官偵查中改由丙○○提起自訴。
    理  由
一、訊據上訴人即被告甲○○，對於上揭時地，駕駛拼裝車與自
    訴人丙○○所駕駛機車發生車禍，造成自訴人受傷之事實，
    坦承不諱，然否認有右述過失傷害犯行，辯稱：案發當時，
    伊所駕駛拼裝車，係綠燈直行，在進入台三線交岔路口時，
    見丙○○騎機車，離路口還很遠，等車頭到了雙黃線時，就
    撞上了，伊並無過失云云。惟查：
  (一)本件事故係自訴人機車車頭，撞擊被告拼裝車左後側車輪等
    情，已據被告於警訊供明在卷（詳警卷二頁），又依自訴人
    於原審供承：當時我騎機車，從旁邊撞上去等語（詳原審卷
    四四頁），並有道路交通事故現場圖、道路交通事故調查報
    告表(一)、(二)及車禍現場暨車損照片在卷可憑（詳警卷六至一
    二頁）。觀諸自訴人機車，係車頭全損，前輪扭曲變形，機
    車其餘部位，無明顯破損情形，堪認本件車禍，係自訴人從
    被告拼裝車側邊撞擊無誤。再者，以被告拼裝車底盤，較一
    般小客車為高，自訴人機車係自被告拼裝車側邊撞擊，卻未
    衝入拼裝車車底，應可排除自訴人機車，係衝撞拼裝車前後
    輪中間部位之左側車身可能。參酌自訴人機車，係車前斜蓋
    板、儀錶前罩嚴重破損及前輪鋼圈扭曲變形，應可推論，本
    件車禍自訴人機車車頭部位所撞擊者，乃阻斷其續行前進紮
    實物體，則自訴人撞擊點，既非被告拼裝車前後輪中間部位
    之左側車身，而又能阻卻自訴人機車前進，自是自訴人撞擊
    被告拼裝車左後輪（因有鋼圈），堪認自訴人撞擊處，應係
    被告拼裝車左後輪處無訛，核與被告供稱自訴人機車係撞擊
    其拼裝車左後側車輪吻合，足見被告所言非虛。本件依事故
    後雙方車輛撞擊部位觀之，係機車車頭直角，撞擊拼裝車左
    後側車輪，堪可認定，此亦為成大研究發展基金會鑑定意見
    所同認（詳原審卷九二頁所附鑑定意見）。
  (二)又本件撞擊位置，應在台三線省道慢車道上，此觀肇事交岔
    路口地面，遺留有西寬東窄漸次隱微消失，長約一．三公尺
    刮地痕一道，其餘如部分機車碎片、倒地機車、自訴人所戴
    安全帽、血跡、被告拼裝車細砂落土、拼裝車輾壓落砂之輪
    印痕及其餘部分機車碎片等，則朝東次第散落在上開刮地痕
    東側交岔路口內省道台三線南向快車道地面上；又觀諸該刮
    地痕實況縮小比例顯示於現場圖上註記（詳警卷六頁），該
    刮地痕在機慢車道延伸範圍，屬於本案撞擊散落跡證區域中
    最西側（即北往南最右側）刮痕，且從該刮地痕，明顯轉折
    現象（詳警卷一二頁下方照片），可以確定該點，即為兩車
    發生撞擊位置，有成大研究發展基金會鑑定意見書在卷可佐
    （詳原審卷九一頁所附鑑定意見）。故本件可確定事故當時
    ，自訴人機車係行駛在機慢車道上。至被告辯稱：本件現場
    散落跡證，均落在快車道上，故撞擊位置應在快車道云云。
    然查事故現場刮地痕，係落在省道台三線南向機慢車道延伸
    範圍交岔路口內，起點緊鄰嘉一三四號鄉道路口切齊處；綜
    上現場跡證，係呈西往東散佈，足認自訴人機車因與被告拼
    裝車碰撞倒地刮擦路面，始產生刮地痕，且自訴人機車直角
    猛烈撞擊拼裝車左後側車輪後，受力依拼裝車行進方向改變
    運動方向朝東，破碎部分車體，除遺留在初始撞擊地點週遭
    （即刮地痕附近）外，其餘破碎車體包括自訴人本身，藉著
    殘留動能朝改變後方向飛濺，散落在本件肇事交岔路口內之
    省道台三線南向快車道地面上，應符撞擊情景之事理。由於
    本件西寬東窄漸次隱微消失，且走向朝東之刮地痕，其所在
    位置全在省道台三線南向機慢車道延伸範圍交岔路口內，此
    乃自訴人機車撞擊倒地後，所直接產生，且其西側則未有任
    何雙方當事人車散落物，反倒其東側遍佈機車碎片、倒地機
    車、安全帽、血跡、細砂落土，暨拼裝車輪印痕，或靠近或
    在省道台三線南向快車道延伸範圍交岔路口內，此因濺射結
    果，不唯自訴人機車，斷無先倒地靜止，其後又在其倒地位
    置西側，再反向刮擦路面產生刮地痕可能，且亦與各項跡證
    乃朝東散落情形不合，在在無以認定本件事故撞擊點，係在
    省道台三線南向快車道上。再者，被告於案發後，未立即停
    車或標定其拼裝車受撞後第一位置後始移位，竟將拼裝車駛
    離省道台三線交岔路口現場，而在路邊停置，未保持事故現
    場完整，已無法由拼裝車案發後所停位置，證明事故撞擊地
    點，非在自訴人行進機慢車道上。是被告所辯，要非可採。
  (三)另按汽車行駛時，駕駛人應注意車前狀況，並隨時採取必要
    安全措施，道路交通安全規則第九十四條第三項，定有明文
    。又按汽車駕駛人對於防止危險發生之相關交通法令規定，
    須業已遵守，且盡相當之注意義務，以防止危險發生，始可
    信賴他人亦能遵守交通規則，並盡同等注意義務；若因此而
    發生交通事故，始得以信賴原則為由免除過失責任；而所謂
    「信賴原則」，在道路交通事故刑事案件上，係指參與交通
    行為之一方，遵守交通法規秩序，得信賴同時參與交通行為
    之對方或其他人，亦必會遵守交通法規秩序，不致有違反交
    通法規秩序之行為發生，因此，對於對方或其他人因違反交
    通法規秩序行為所導致危險結果，即無注意防免義務，從而
    得以免負過失責任；惟對於該對方或其他人不致發生違反交
    通法規秩序行為，若無期待可能性，或行為一方對於危險結
    果發生，若稍加注意即能認識並予避免者，仍不能免除其注
    意義務，即無上開原則適用。亦即汽車駕駛人，除應依道路
    交通安全規則為一般注意外，尚有依實際情況不同之特別注
    意義務，故所謂信賴原則適用，應以自身並未違規為前提；
    縱本身無違規情形，如於他人違規事實已極明顯，同時有充
    足時間，可以採取適當措施，以避免發生交通事故結果時，
    仍不得以信賴他方定能遵守交通規則，以免除自己責任（最
    高法院八十四年台上字第五三六０號判例、八十六年台上字
    第二四六二號、八十三年台上字第五四七０號判決參照）。
  (四)本件車禍當時，為日間自然光線之晴朗天侯，被告行駛嘉一
    三四號鄉道○○○○道台三線公路左側，雖有檳榔樹植栽，
    然視距尚可通視橫向交會省道台三線公路行車動態（詳原審
    卷五五、五六、一０二、一０六、一０七頁現場照片），而
    肇事當時，依被告供承：有看到自訴人距離路口還很遠等語
    （詳警卷二頁、偵字卷一八頁、原審卷一六九頁），顯見被
    告當時確實可看見自訴人方向行車動態無誤，故被告就迴避
    事故發生，應無不可抗力之不能注意情事，要無疑義。又本
    件肇事地點，為設有交通號誌管制交岔路口，未依號誌指示
    與禁止，而擅為行止者，固為肇致本件車禍主要因素，然此
    涉及認定本件過失犯罪構成要件事實，自須依相關事證，作
    為嚴格證明，且達於一般人均無合理懷疑，而得確信其為真
    實程度始可。由於被告是否擅闖紅燈，自訴人與被告互指對
    方違規擅闖紅燈，經原審及本院極盡調查能事，猶不能達到
    客觀上得以確信被告有違規闖越紅燈行為，亦即案發當時燈
    號如何，仍屬不明。然因本件肇事地點，為車輛彼此縱橫交
    錯行駛之交岔路口，依道路交通安全法規，駕駛人行經交岔
    路口，縱依綠燈指示行進，不論應否減速慢行，仍應注意「
    橫向來車相交動態」，以隨時注意行車安全，而此恆為駕駛
    人須加預慮者。何況車輛於交岔路口，發生碰撞危險性較高
    ，更需駕駛人注意，左右張望警戒，以避免發生碰撞，此為
    參與交通者所被期待應有作為。準此，本件被告行近省道台
    三線交岔路口，並擬通過，自應注意並提高警覺，且慮及恆
    或有其他車輛，同時駛入動態，應隨時採取相關必要處置，
    以避免危險事故發生，而依被告長期駕駛拼裝車，載運物品
    為業之生活經驗，其要無諉稱此項注意，逾越其智慮之理。
    依此，本件被告行經肇事交岔路口，其既已確實觀測自訴人
    方向行車動態，縱認被告係依燈號指示行進，倘如被告所述
    ，其當時之時速為十公里，而自訴人機車之車速飛快而來等
    語為真，則以被告於看見自訴人機車，從約三十公尺至五十
    公尺外左側橫向駛來，被告能否以約十公里時速，駕駛其車
    身長達五公尺拼裝車（詳原審卷七六頁現場草圖暨註記），
    安全穿越通過省道台三線該交岔路口，而不發生碰撞？答案
    應可排除肯定選項。蓋本件被告拼裝車所擬穿越通過省道台
    三線南向車道（含機慢車道與快車道）寬約六公尺至七公尺
    （道路交通事故現場圖參照），被告拼裝車以約十公里時速
    ，從車頭進入省道台三線公路南向車道起，迨車尾離開省道
    台三線南向車道進入北向車道止，亦即被告拼裝車安全穿越
    通過，而不致與省道台三線南下車道行進中車輛碰撞，推算
    其耗時至少約幾近四秒至四秒餘（車速十公里，每秒行進約
    二．七八公尺；(6+5)/2.78=3.9 5←→ (7+5)/2.78=4.31）
    。至自訴人方面行車狀況，被告指摘自訴人車速飛快，若然
    如此，兼顧被告指摘與無事證推斷自訴人違規超速利益，以
    本件肇事路段，最高速限六十公里計（按倘自訴人車行速度
    更快，於被告已見其直駛而來，心理壓迫感愈大，就發生撞
    擊預見程度，毋寧愈高），則自訴人每秒行進距離，約達十
    六．六七公尺，而自訴人機車於被告看見時，相距約三十公
    尺至五十公尺，設雙方行向及速度均不變，則自訴人機車於
    短短不到三秒時間便至，斯時被告所駕駛拼裝車，猶橫阻在
    省道台三線公路南向車道上緩慢行進，已然昇高肇致事故情
    勢，甚或發生撞擊，難謂被告得如其所預期般地，避免事故
    發生。況觀諸本件自訴人機車撞擊倒地後，所產生遺留刮地
    痕，位在省道台三線公路南向機慢車道，起點緊鄰嘉一三四
    號鄉道○○○道台三線公路交岔路口切齊交會處，而自訴人
    機車乃直角撞擊被告拼裝車左後側車輪，顯見被告拼裝車進
    入交岔路口後，未幾，其後半車身處左側車輪即遭撞擊。綜
    上各情，足見被告駕駛拼裝車，對於能否安全穿越通過省道
    台三線交岔路口，以避免事故發生，存有判斷上疏誤。本件
    依案發當時現場狀況，被告僅須稍加注意，即可迴避危險發
    生，本件車禍顯非因被告能力不足所致，惟被告竟大意輕忽
    ，於見及自訴人驅車直行趨近，仍率爾進入該交岔路口，欲
    穿越通過，被告謂其聽到「砰」一聲，發現有輛機車及駕駛
    倒地；其根本不知自訴人如何撞到我等語（詳警卷一頁背面
    ，原審卷四二頁），益徵被告其未善盡上開注意義務。是被
    告見及橫向來車交會，誤判其能安然穿越通過，未採取適當
    安全措施，駕駛拼裝車貿然進入該交岔路口，因而肇生危殆
    情勢，馴至釀成實害，終不能解免其肇致本件車禍過失責任
    。職是，被告初既未善盡注意義務在先，且自訴人機車亦非
    無預警地瞬間出現，被告實非無可能避免事故發生，雖本件
    交通事故發生，不能排除自訴人同有未注意車前橫向來車交
    會之疏失，但在被告暨在自訴人遠在距交岔路口，至少約三
    十公尺處，即已發現自訴人機車駛來，顯然被告有充足時間
    ，選擇讓自訴人機車先行通過，以避免事故發生，然其猶輕
    忽而誤判其能安然通過，因而肇致事故，被告有過失至明。
  (五)重傷害：
  1.自訴人因本件交通事故，受有頭部外傷併顱骨開放性骨折、
    硬腦膜上出血、挫傷性腦內出血、左眼視神經損傷及右側鎖
    骨骨折等傷害，業據自訴人提出嘉義基督教醫院出具診斷證
    明書在卷可憑（詳警卷一三頁）。自訴人上開左眼傷害，經
    延醫治療，因外傷性視神經病變，半年後複診時，左眼視力
    為無光覺，經以視神經誘發電位檢查，證實左側有明顯異常
    ，嗣再經門診，左眼仍無光覺，該眼視力無法復原，已喪失
    視覺機能等情，復經自訴人提出另紙嘉義基督教醫院出具診
    斷證明書為證（詳原審卷七、一四三頁），已據嘉義地方法
    院檢察署檢察官於偵查中，向嘉義基督教醫院查詢就醫情形
    ，經該院檢具自訴人歷來就診病歷函覆甚詳，有該九十二年
    嘉義嘉基醫字第二三四○號函在卷可稽（詳調偵卷九三頁）
    。再者，自訴人由於本件事故初始，受有上開頭部重創，因
    左額顳及頂部顱骨併眼眶骨缺損，嗣於九十三年十月廿五日
    ，在長庚紀念醫院林口分院進行顱骨修補手術，然仍因上述
    頭部重創後遺症，造成精神智力顯著障害，終身祇能從事輕
    便工作，亦據自訴人提出嘉義基督教醫院及長庚紀念醫院林
    口分院診斷證明書為憑（詳原審卷一四二、一四四頁）。而
    自訴人左眼，於本院上訴審時，經本院當庭勘驗結果，確實
    自訴人左眼視力，已經喪失（本院於自訴人右眼遮住後，在
    自訴人左眼前，以手揮動，自訴人左眼，並無任何反應，詳
    上訴卷七二頁），足證自訴人左眼視力，確已喪失無訛。
  2.查上開醫療診斷證明書，乃病患經診斷治療，事後由各該主
    治醫師所製作而以醫療機構名義所出具發給，觀其上記載事
    項，除病患個人身分資料外，略為科別、就診日期、診斷暨
    病名及醫囑等，核與醫師法第十二條第一項、第二項所規定
    醫師所應製作病歷應記載內容相同（按上開醫師法規定略以
    ：醫師執行業務時應製作病歷，並簽名或蓋章及加註執行日
    期；前項病歷，除應於首頁載明病人姓名、生日、性別及住
    址等基本資料外，其內容至少應載明就診日期、主訴、檢查
    項目及結果、診斷或病名、治療、處置或用藥等形，或其他
    應記載事項等）。換言之，該等診斷證明書，係根源於醫師
    執行醫療業務時，依法製作病歷，乃從事醫療業務醫師，於
    執行醫療業務過程中，所製作紀錄節錄而來證明文書。其次
    ，依嘉義基督教醫院92嘉基醫字第2340號函稱，自訴人左眼
    傷勢就診日期、所施檢查項目與診斷結果等情，核其所根據
    者，係自訴人於該院就診病歷，此觀該函文敘明：「敬覆貴
    院函索丙○○病歷資料」即明。又嘉義基督教醫院、長庚紀
    念醫院，俱係知名區域或醫學中心等級醫療院所，信譽卓著
    ，所出具診斷證明書，顯無不可信情況，符合刑事訴訟法第
    一百五十九條之四第二款規定，該等文書雖係傳聞證據，然
    有上開傳聞法則例外規定適用，得為證據，附此說明。
  3.按毀敗一目視能或其他於身體或健康，有重大不治或難治傷
    害者，為重傷害，刑法第十條第四項第一款、第六款，定有
    明文。查自訴人因本件交通事故傷及左眼及頭部，案發後約
    半年，迭經診療醫治，其左眼仍因外傷性視神經病變，而無
    光覺，該眼視力無法復原，已喪失視覺機能；案發初時導致
    頭部外傷併顱骨開放性骨折、硬腦膜上出血及挫傷性腦內出
    血，嗣約一年七個月後，進行顱骨修補手術，然仍因上述頭
    部重創之後遺症，造成精神智力顯著障害，終身祇能從事輕
    便工作，堪認自訴人一目視能，業已毀敗，且其因頭部重創
    而難以治癒上開後遺症，於身體及健康顯有重大影響，均為
    重傷害，依上所述，其情甚詳。茲自訴人既係因被告駕駛過
    失行為，肇致本件交通事故，而受有上開重傷害，則被告過
    失行為與自訴人受傷間，顯有相當因果關係。被告徒以上開
    診斷證明書，係自訴人單方提出，質疑有失公允，主張無證
    據能力，應不足憑，並指自訴人有無確受有前揭重傷害，應
    另行鑑定云云，均不可採，洵無必要。
  (六)綜上各情，被告過失致重傷害犯行，事證明確，洵堪認定。
    至被告於本院上訴審時，請求傳訊證人乙○○到庭作證，然
    經證人乙○○於本院供稱，本件車禍，其抵達現場時，已經
    發生車禍等語（詳上訴卷六七頁）。則本件車禍如何發生，
    證人乙○○顯不知情，其所為供詞自無法作為有利被告認定
    ，併此敘明。
二、論罪部分
  (一)按刑法所謂業務，係指以反覆同種類行為為目的社會活動而
    言，故一人不以一種業務為限，如一人同時兼有二種或二種
    以上業務，而在某一種業務上有不慎致人於死傷行為，即應
    負其業務過失致人死傷罪責。又汽車駕駛人駕駛工作，乃隨
    時可致他人身體生命於危險行為，並係具有將該行為繼續，
    反覆行使地位之人，因此應有經常注意，俾免他人於危險特
    別注意義務（最高法院六十九年台上字第四○四七號、七十
    五年台上字第一六八五號號判例參照）。訊據被告供承其本
    業務農，農暇之餘，購置本件拼裝車，七、八年來，均駕該
    車載運砂石或其他貨品，每月收入或新台幣（下同）七、八
    萬元，或一萬餘元，案發日，載運砂石行駛於道路途中等情
    （詳原審卷四一至四二頁），足見被告以駕駛該拼裝車載運
    物品賺取報酬為副業，駕駛拼裝車乃其基於社會生活上地位
    ，而反覆執行事務，堪認被告乃從事駕駛業務者。核其所為
    ，係犯刑法第二百八十四條第二項後段業務過失致重傷罪。
  (二)次按汽車駕駛人，無駕駛執照駕車，因而致人受傷，依法應
    負刑事責任者，加重其刑至二分之一，道路交通管理處罰條
    例第八十六條第一項，定有明文。而所謂汽車，依公路法第
    二條第八款與道路交通安全規則第二條第一項第一款、第二
    項規定，係指「非依軌道或電力架設，而以原動機行駛之車
    輛，在道路上不依軌道或電力架線而以原動機行駛車輛（包
    括機器腳踏車，然倘就機器腳踏車另有規定，則僅指機器腳
    踏車以外四輪以上車輛）。至所謂機器腳踏車，不論大型重
    型、普通重型或輕型，則均指二輪汽缸或電能動力車輛而言
    ，道路交通安全規則第三條第六項，亦定有明文。本件被告
    所駕駛拼裝，並無原廠出廠證明，而該拼裝車，其前輪置中
    單一，左右後輪各二，著地輪共五輪，以引擎為動力，顯非
    以人力或獸力行駛之慢車，亦非二輪機器腳踏車，乃係以原
    動機行駛之車輛，而應屬汽車，應無疑議（最高法院八十七
    年台上字第三五八七號判決參照）。本件依被告所陳，僅領
    有普通重型機器腳踏車之駕駛執照（詳警卷二頁，原審卷四
    一頁），其並無任何汽車駕駛執照，則被告其未經考領任何
    等級汽車駕駛執照，竟違規駕駛本件拼裝車肇事，因而致自
    訴人受重傷，依上規定，應加重其刑。
  (三)末查，被告於車禍發生後，立即下車察看，並委請附近民眾
    林炳梧報案，且留在原地救護傷者，於警到場未發覺肇事行
    為人前，即主動表明其為肇事者，配合調查，陳述案發經過
    ，已據被告供明，核與證人林炳梧以及車禍處理警警劉如澤
    於偵審時供證相符（詳調偵卷一五頁、原審卷一六一頁），
    應堪信實，足見被告係於未發覺犯罪前自首，而接受裁判，
    應依刑法第六十二條前段規定，減輕其刑，並依刑法第七十
    一條第一項規定，先加後減其刑。
三、原審以被告罪證明確，因予論罪科刑，固非無見。惟查：被
    告犯後，仍於九十四年一月十七日、十八日，繼續違規駕駛
    拼裝車，行駛於道路，有自訴人提出照片二紙在卷可憑（詳
    上訴卷七六頁），並為被告所供承（詳上訴卷七二頁），且
    迄本院上訴審時，被告仍尚未與自訴人和解，賠償自訴人損
    失（於本院上訴審時，自訴人請求被告賠償一百五十萬元，
    但被告仍堅持僅賠三十萬元，詳上訴卷三八至三九頁），並
    對照於自訴人受傷情形（按自訴人目前左眼視力已經喪失，
    因本件車禍受傷後遺症，造成精神智力顯著障礙，終身僅能
    從事輕便工作），與被告過失情節暨犯後態度等情，原判決
    對被告僅量處有期徒刑六月，本院認不符罪刑相當原則，自
    有未洽。自訴人上訴意旨，指摘及此，為有理由，原判決自
    應予以撤銷改判。至被告上訴意旨，極力否認有過失犯行，
    並質疑自訴人所受傷害，非屬重傷害云云，依上所述，為無
    理由。爰審酌被告過失情節，自訴人所受損害，及被告犯後
    否認犯行，併考量被告長期駕駛拼裝車，載運砂石行駛於道
    路，危害道路交通安全，且犯後仍發現被告繼續駕駛拼裝車
    行駛於道路，暨被告迄今尚未與自訴人達成和解等一切情狀
    ，量處有期徒刑七月，以資儆懲。
據上論斷，應依刑事訴訟法第三百六十九條第一項前段、第三百
六十四條、第二百九十九條第一項前段，刑法第二百八十四條第
二項後段、第六十二條前段，道路交通管理處罰條例第八十六條
第一項，罰金罰鍰提高標準條例第一條前段，判決如主文。
中　　華　　民　　國　　94　　年　　5 　　月　　5　　日
　　　　　　　　　刑事第六庭    審判長法　官  蔡崇義
　　　　　　　　　　　　　　　　　    法　官  吳永宋
　　　　　　　 　 　　　　　　　　　　法　官  董武全
以上正本證明與原本無異
不得上訴
　　　　　　　 　 　　　　　　　　　　書記官  許美惠
中　　華　　民　　國　　94　　年　　5 　　月　　5　　日
附錄法條：
刑法第二百八十四條第二項：
從事業務之人，因業務上之過失傷害人者，處一年以下有期徒刑
、拘役或一千元以下罰金，致重傷者，處三年以下有期徒刑、拘
役或二千元以下罰金。
